【裁判字號】    95,易,1672
【裁判日期】    950728
【裁判案由】    竊盜
【裁判全文】
臺灣臺中地方法院刑事判決              95年度易字第1672號
公  訴  人  臺灣臺中地方法院檢察署檢察官
被      告  甲○○
            丙○○
                    2號
上列被告等因竊盜案件，經檢察官提起公訴（95年度偵字第1206
4號），被告於準備程序中就被訴事實為有罪之陳述，受命法官
於聽取當事人之意見後，由本院合議庭裁定由受命法官獨任進行
簡式審判程序，判決如下：
    主    文
甲○○共同攜帶兇器竊盜，累犯，處有期徒刑拾月。
丙○○共同連續攜帶兇器竊盜，累犯，處有期徒刑壹年肆月。
    犯罪事實
一、甲○○前於民國93年間，因毒品案件，經本院以93年度訴字
    第2218號判處有期徒刑6月確定，於93年12月9日易科罰金執
    行完畢。丙○○前因竊盜及毒品案件，分別經本院以92年度
    易字第1002號及93年度訴字第13號判處有期徒刑1年6月及1
    年確定，合併定執行刑為有期徒刑2年3月，於95年2月15日
    縮刑期滿執行完畢。
二、甲○○於95年5月3日晚間，與黃廣星（由台灣苗栗地方法院
    審理中），基於為自己不法所有之犯意聯絡，在黃廣星位於
    苗栗縣三義鄉住處謀意竊取電纜線，即由甲○○駕駛車號AI
    -6313號自用小客車，搭載黃廣星攜帶客觀上可供兇器使用
    之破壞剪，至苗栗縣卓蘭鎮西坪里西坪幹84-88處，由黃廣
    星下手持破壞剪行竊電纜線，甲○○在旁把風之方式，竊得
    PVC風雨線22m/㎡規格者273公尺、PVC風雨線8m/㎡規格者
    273公尺75公尺（起訴書誤載為75公斤）之電纜線，並將竊
    得之電纜線以新台幣（下同）500元之代價出售予不知情之
    賴文山，所得朋分花用。
三、丙○○與黃廣星基於為自己不法所有之概括犯意聯絡，先於
    95年4月18日，在黃廣星苗栗縣三義鄉住處共謀竊盜，由丙
    ○○騎乘車號G7C-008號機車，搭載黃廣星攜帶客觀上可供
    兇器使用之破壞剪，至苗栗縣三義鄉鯉魚潭南片山下60號，
    由黃廣星下手持破壞剪竊取電纜線，丙○○在旁把風之方式
    ，竊得PVC風雨線22m/㎡規格者345公尺之電纜線，並將竊得
    之電纜線以每公斤60元之代價出售予不知情之賴文山，所得
    朋分花用。復於同年5月4日，丙○○與黃廣星復承竊盜犯意
    ，以同一方式，至同一地點竊取PVC風雨線60m/㎡規格者68
    公尺，得手後將之載至台中縣后里鄉廣順環保企業，以每公
    斤150元之代價售予不知情之李啟崇。
四、案經台中縣警察局報告台灣台中地方法院檢察署檢察官偵查
    起訴。
    理    由
一、上開犯罪事實，業據被告甲○○、丙○○於本院行準備程序
    時坦承不諱，核與證人劉邦意、吳仁票、周得峰於警詢中證
    述台灣電力公司電纜線遭竊情節相符，並經證人賴文山、李
    啟崇於警詢中證述被告前來變賣電纜線之經過無訛，復有電
    力線路失竊現場報告表、資源回收業買入登記簿、台電外線
    設計圖、贓物認領保管單、現場照片19幀等附卷可稽，及在
    共犯黃廣星位於苗栗縣三義鄉鯉魚潭村山上下33號住處扣得
    之破壞剪1支、美工刀一支、鐵條8支可資佐證（隨黃廣星移
    送台灣苗栗地方法院），堪認被告2人前揭自白應與事實相
    符而可採信。另共犯黃廣星持以行竊之破壞剪，為金屬材質
    製成，質地堅硬鈍重，持以揮舞均足以傷人生命、身體，客
    觀上自可供作兇器使用，殆無疑義。本案事證已臻明確，被
    告犯行堪以認定。
二、論罪科刑部分：
  (一)按刑法第321條第1項第3款之攜帶兇器竊盜罪，係以行為人
    攜帶兇器竊盜為其加重條件，此所謂兇器，其種類並無限制
    ，凡客觀上足對人之生命、身體、安全構成威脅，具有危險
    性之兇器均屬之，且祇須行竊時攜帶此種具有危險性之兇器
    為已足，並不以攜帶之初有行兇之意圖為必要。是核被告甲
    ○○、丙○○所為，均係犯刑法第321條第1項第3款之攜帶
    兇器加重竊盜罪。
  (二)被告甲○○就犯罪事實二之犯行，與黃廣星有犯意之聯絡及
    行為之分擔；被告丙○○就犯罪事實三之犯行，與黃廣星有
    犯意之聯絡及行為之分擔，均為共同正犯。
  (三)查被告丙○○行為後，刑法第56條關於連續犯之規定，業於
    94年1月7日修正公布刪除，並於95年7月1日施行，則被告丙
    ○○如犯罪事實三之犯行，因行為後新刑法業已刪除連續犯
    之規定，此刪除雖非犯罪構成要件之變更，但顯已影響行為
    人刑罰之法律效果，自屬法律有變更。又行為後法律有變更
    者，適用行為時之法律。但行為後之法律有利於行為人者，
    適用最有利於行為人之法律，刑法第2條第1項定有明文。刑
    法修正之後，原屬連續犯之數個犯罪行為，依新法應數罪併
    罰，比較修正前之規定，可依裁判上一罪論處，顯然修正前
    之規定有利於被告，從而，本件被告丙○○於刑法修正前所
    犯之2次竊盜罪，時間緊接，所犯罪名相同，顯係基於概括
    之犯意反覆為之，依刑法第2條第1項比較之結果，以修正前
    之規定較有利於行為人，應依修正前刑法第56條，逕以一連
    續竊盜罪論處。
  (四)又查被告2人行為後，刑法第47條亦經修正公布，並於95年7
    月1日施行，被告2人分別有如犯罪事實欄所示刑案之執行情
    形，此有台灣高等法院被告前案紀錄表2份附卷可稽，其2人
    於有期徒刑執行完畢後5年內再故意犯本件有期徒刑以上之
    罪，不論依修正前之刑法第47條，或修正後之刑法第47條第
    1項之規定，均構成累犯，對被告而言並無有利或不利之情
    形，自不生新舊法比較之問題，應逕依修正前之刑法第47條
    ，均論以累犯，並各自依法加重其刑。
  (五)爰審酌被告不思憑恃己力獲致生活所需，竟率爾侵犯他人財
    產法益，價值觀念非無偏差；且被告丙○○甫因竊盜案件執
    行完畢，再次行竊電纜線，足徵其欠缺悛悔改過之心，主觀
    違法意識殊值非難；尤其被告2人所竊取之台灣電力公司電
    纜線雖經濟價值有限，但其關係能否維持正常電力供輸致影
    響國民生活及產業發展甚鉅，被告犯罪所生危害仍不能輕忽
    ；又參以被告犯罪後已能坦承竊盜犯行之犯罪後態度、犯罪
    動機、手段、目的等一切情狀，分別量處如主文所示之刑，
    以示懲儆。
據上論斷，應依刑事訴訟法第273條之1第1項、第299條第1項前
段，刑法第2條第1項、第28條、修正前刑法第56條、刑法第321
條第1項第3款、修正前刑法第47條，判決如主文。
本案經檢察官乙○○到庭執行職務。
中    華    民    國    95    年    7     月    28    日
                  刑事第二庭    法  官  陳姵君
上正本證明與原本無異。
如不服本判決，應於送達後十日內向本院提出上訴狀（須附繕本
），上訴於臺灣高等法院臺中分院。
                                書記官  莊金屏
中    華    民    國    95    年    7     月    28    日
【附錄本案論罪科刑法條】
中華民國刑法第321條第1項第3款
犯竊盜罪而有左列情形之一者，處6月以上、5年以下有期徒刑：
三  攜帶兇器而犯之者。


司法院資訊處製作；財團法人民間司法改革基金會備份。
